【裁判字號】    92,台上,2725
【裁判日期】    920521
【裁判案由】    違反毒品危害防制條例
【裁判全文】
最高法院刑事判決                              九十二年度台上字第二七二五號
    上  訴  人  甲○○
右上訴人因違反毒品危害防制條例案件，不服台灣高等法院台南分院中華民國八十九
年十二月十四日第二審判決（八十九年度上訴字第八四二號，起訴案號：台灣台南地
方法院檢察署八十九年度偵緝字第二二０號），提起上訴，本院判決如左：
    主  文
上訴駁回。
    理  由
按刑事訴訟法第三百七十七條規定：上訴於第三審法院，非以判決違背法令為理由，
不得為之。是提起第三審上訴，應以原判決違背法令為理由，係屬法定要件，且必須
依據卷內資料為具體之指摘，並足據以辨認原判決已具備違背法令之形式，始屬相當
。本件原判決認定：上訴人甲○○前受有期徒刑之執行完畢未滿五年，仍不知悔改。
復自民國八十八年十月十日起至同年十月二十六日凌晨二時許止，基於轉讓第一級毒
品海洛因之概括犯意，先後十數次，委請洪群超赴台南市○○路○段二三四巷六十六
號四樓其暫居處之房間，為其刺青，每次無償提供微量足供一次注射用之海洛因予洪
群超施用。嗣洪群超於八十八年十月三十日下午二時許，為警持搜索票在其台南市○
○街五十六巷一二一弄五十六號二樓之臥室內，搜得海洛因０．五公克，而供出該毒
品係上訴人提供，警方隨即前往上開上訴人暫居處，扣得上訴人所有之海洛因一小包
（驗餘淨重０‧０三公克）等情。因而維持第一審論上訴人以連續轉讓第一級毒品罪
，累犯，處有期徒刑貳年之判決，駁回上訴人之第二審上訴。係依憑證人洪群超於警
局初訊及第一審審理時之指證、證人即上訴人之女友蕭淑芬、上訴人暫居處之屋主江
東瑋於警訊時之證詞（均證明經警在上訴人暫居處查扣之白色粉末一小包係上訴人所
有），及法務部調查局鑑定該小包白色粉末確係海洛因之鑑定通知書一份等證據資料
，而為論斷，已敘明其所憑之證據及認定之理由。而以上訴人否認有轉讓毒品之犯行
，辯稱：伊並未提供海洛因予洪群超，八十八年十月三十日下午，警方在其暫居處查
獲扣得之海洛因一小包非伊所有，因伊於同年月二十六日上午，從高雄市○○○路全
佑診所自動勒戒返回該處之後，當日下午即又前往台灣台南看守所接受觀察、勒戒，
不可能房間內仍留有海洛因云云，為卸責之詞，不足採信；並以證人蕭淑芬另為有利
於上訴人之證言及洪群超翻異前詞所為附和上訴人說詞之陳述，意在迴護，均非可取
，亦已依憑卷證資料，在理由內分別詳加指駁及說明。從形式上觀察，原判決並無認
定事實不憑證據或採證違反法則之違法情形存在。上訴意旨略稱：(一)原判決認上訴人
每次提供洪群超注射一次所需之微量海洛因，最後一次提供之時間係八十八年十月二
十六日凌晨等情；又依洪群超於警訊時所為：其於八十八年十月三十日被查獲當日上
午尚有吸用海洛因一次之供詞，則上訴人提供之海洛因應已為洪群超施用完畢，乃原
判決既採信洪群超警訊時之證言，竟又認定警方查獲洪群超時，在洪群超臥室查獲之
海洛因亦係上訴人所提供，顯有判決理由矛盾之違法。(二)原審對於警方何以向檢察官
聲請核發洪群超住處之搜索票，及洪群超是否涉嫌販賣毒品等情，均未予以調查說明
，亦有違誤等語。惟查：(一)原判決並未認定上訴人每次提供予洪群超之海洛因，均業
經洪群超施用殆盡，是其又認定洪群超為警查獲時，尚持有上訴人提供之海洛因一小
包等情，顯無上訴意旨所指判決理由矛盾之違法情形。(二)按刑事訴訟法第三百七十九
條第十款所稱應於審判期日調查之證據，係指客觀上為法院認定事實及適用法律基礎
之證據而言。本件上訴人有無轉讓第一級毒品予洪群超之犯罪事實，與洪群超之住處
何以經警搜索，及洪群超是否另涉嫌販賣毒品等情，並無必要之關聯，非屬本件必要
調查之證據，原審未予調查，不能謂有前開第十款之違法情事，上訴意旨執以指摘，
自非適法之第三審上訴理由。其餘上訴意旨，則置原判決之明白論斷於不顧，或仍持
原判決已說明理由而捨棄不採之陳詞辯解，再為事實上之爭執，或就屬於事實審法院
採證認事職權之行使，全憑己見，任意指摘，難認已符合首揭法定之第三審上訴要件
。其上訴違背法律上之程式，應予駁回。
據上論結，應依刑事訴訟法第三百九十五條前段，判決如主文。
中      華      民      國    九十二    年      五      月    二十一    日
                              最高法院刑事第十庭
                                  審判長法官  林  增  福
                                        法官  邵  燕  玲
                                        法官  吳  昆  仁
                                        法官  陳  世  雄
                                        法官  惠  光  霞
      右正本證明與原本無異
                                              書  記  官
中      華      民      國    九十二    年      五      月    二十三    日


司法院資訊處製作；財團法人民間司法改革基金會備份。
